【裁判字號】    95,訴,8746
【裁判日期】    951127
【裁判案由】    給付報酬等
【裁判全文】
臺灣臺北地方法院民事判決              95年度訴字第8746號
原      告  亞電科技股份有限公司
法定代理人  乙○
訴訟代理人  黃達元律師
被      告  洋訊股份有限公司
法定代理人  甲○○
                        3
訴訟代理人  盧之耘律師
上列當事人間給付報酬等事件，本院於民國95年11月13日言詞辯
論終結，判決如下：
    主  文
被告應給付原告新臺幣貳拾萬陸仟壹佰伍拾元，及自民國九十五
年八月二十一日起至清償日止，按年息百分之五計算之利息。
訴訟費用由被告負擔。
本判決得假執行。但被告如以新臺幣貳拾萬陸仟壹佰伍拾元為原
告預供擔保，得免為假執行。
    事實及理由
甲、程序方面：
一、按被告不抗辯法院無管轄權，而為本案之言詞辯論者，以其
    法院為有管轄權之法院，民事訴訟法第25條定有明文。本件
    被告不抗辯法院無管轄權，而為本案之言詞辯論，有言詞辯
    論筆錄附卷可稽，是本院自有管轄權，合先敘明。
二、又按訴狀送達後，原告不得將原訴變更或追加他訴，但經被
    告同意或擴張或減縮應受判決事項之聲明者，不在此限，民
    事訴訟法第255條第1項第1款、第3款定明文。經查，本件原
    告起訴時原訴之聲明為請求被告給付新臺幣（下同）902,60
    0元及其法定遲延利息，於訴訟進行中，變更訴之聲明為請
    求被告給付206,150元及其法定遲延利息，經核係屬減縮應
    受判決事項之聲明，並經被告同意，與上揭規定相符，應予
    准許。
乙、實體方面：
一、原告主張：被告於民國94年12月起至95年3月間陸續委託原
    告測試電子產品，95年4月6日前均已完成測試，所產生之委
    測費用為362,600元，並提出委測合約書26張為證，對被告
    抗辯其於95年3月至同年4月間亦有委託被告測試電子產品共
    10筆，委測費用總計為156,450元，並提出統一發票、執價
    單各10紙，是經抵銷後，被告仍應給付206,150元等語，不
    為爭執，爰依兩造合約之法律關係，請求原告給付206,150
    元，及自起訴狀繕本送達翌日起至清償日止，按年息5%計算
    之利息等語。
二、按當事人於言詞辯論時為訴訟標的之認諾者，應本於其認諾
    為該當事人敗訴之判決，民事訴訟法第384條定有明文；次
    按，被告既於言詞辯論時為訴訟標的之認諾，法院即應不調
    查原告所主張為訴訟標的之法律關係是否果屬存在，而以認
    諾為該被告敗訴之判決基礎，此有最高法院45年台上字第31
    號判例可資參照。經查本件原告起訴請求被告給付報酬等情
    ，業經被告於言詞辯論時表示同意原告之請求，並為認諾在
    案（見本院95年11月13日言詞辯論筆錄），揆諸前揭說明，
    本院自應本於被告之認諾為其敗訴之判決。從而，原告依兩
    造合約請求被告給付共206,150元及自起訴狀繕本送達被告
    之翌日即95年8月21日起至清償日止按年息5%計算之利息，
    即無不合，應予准許。
三、末按，本於被告認諾所為之判決，法院應依職權宣告假執行
    ，民事訴訟法第389條第1項第1款定有明文，本件乃本被告
    認諾所為之判決，自應由本院依職權宣告假執行。被告陳明
    如受不利之判決，願供擔保請准宣告免為假執行，經核無不
    符，爰酌定擔保金額准許之。
四、據上論結，本件原告之訴為有理由，依民事訴訟法第384條
    、第78條、389條第1項第1款、第392條第2項，判決如主文
    。
中    華    民    國    95    年    11    月    27    日
                  民事第三庭    法  官  曾啟謀
以上正本係照原本作成
如對本判決上訴，須於判決送達後20日內向本院提出上訴狀
中    華    民    國    95    年    11    月    27    日
                                書記官  王月伶


司法院資訊處製作；財團法人民間司法改革基金會備份。
